【裁判字號】    97,聲,26
【裁判日期】    970811
【裁判案由】    停止執行
【裁判全文】
臺灣高等法院臺南分院民事裁定  97年度聲字第26號
聲  請  人  財團法人雲林縣私立大成高級商工職業學校
法定代理人  甲○○○
相  對  人  乙 ○ ○
            丙 ○ ○
            丁 ○ ○
上列當事人間債務人異議事件，聲請停止執行，本院裁定如下：
    主  文
聲請駁回。
聲請程序費用由聲請人負擔。
    理  由
一、本件聲請人於九十六年八月十日向台灣雲林地方法院提出本
    件聲請，其聲請意旨略以，伊已對相對人於該院提起債務人
    異議之訴，該訴訟現繫屬該法院中，爰依強制執行法第十八
    條規定，聲請於該異議之訴確定前停止該院九十二年度執字
    第八一二號之執行等語，台灣雲林地方法院乃以九十六年度
    聲字第三一六號裁定准其聲請，相對人對該裁定不服，於九
    十六年八月二十四日提起抗告，本院於九十六年十月三十一
    日以九十六年度抗字第二六二號裁定，以聲請人提出本件聲
    請時，本案訴訟（債務人異議之訴）非繫屬原裁定法院，原
    裁定法院違反專屬管轄為由，將裁定廢棄，並依職權將聲請
    人之聲請，移送最高法院，對此項裁定因當事人未抗告而確
    定。嗣最高法院於受理本院依職權移送之本件聲請事件後，
    以本件當事人間之本案訴訟（九十二年度執字第八一二號）
    於聲請人提出本件聲請時（九十六年八月十日），係繫屬於
    本院，尚未移送最高法院（九十六年十月十一日始繫屬該院
    ），該院就本件聲請並無專屬管轄權，並認本件聲請應由本
    院管轄，以九十七年度台聲字第一七六號裁定移送本院，是
    本院受理者，乃聲請人於九十六年八月十日向台灣雲林地方
    法院之聲請。至原法院前此所為九十六年度聲字第三一六號
    裁定，既經本院以裁定廢棄，該裁定已確定，則本件相對人
    先前對該裁定所提起之抗告，已因其目的已達而不存在，併
    予指明。
二、按非訟事件法並無類似民事訴訟法第二百五十三條、及第四
    百條第一項之規定，亦無得準用之規定，是非訟事件，尚不
    發生所謂一事不再理之問題。倘非訟事件經裁定確定後，其
    裁定內容不能實現，當事人自仍得聲請更行裁定。反之，非
    訟事件經裁定確定後，苟無內容不能實現情事，當無聲請更
    行裁定之必要；若當事人再行聲請裁定，自屬欠缺權利保護
    之要件，而應予以駁回，最高法院九十年度台抗字第六六六
    號裁判意旨可資參照。
三、經查：
  (一)聲請人於民國（下同）九十四年四月十三日，向台灣雲林地
    方法院提起債務人異議之訴（九十四年度重訴字第二十四號
    ），並於同年月十四日，以其已提起異議之訴依強制執行法
    第十八條規定為由，以乙○○、丙○○、丁○○為相對人，
    聲請於該異議之訴確定前，停止原審法院九十二年度執丑字
    第八一二號清償票款事件之強制執行程序，原審法院於同月
    十八日，以九十四年度聲字第一二九號裁定准其聲請，諭知
    聲請人供擔保一千四百二十五萬四千零五十五元後，原審九
    十二年度執字第八一二號強制執行事件之執行程序，於原審
    九十四年度重訴字第二四號債務人異議之訴事件判決確定、
    和解或撤回起訴前，應暫予停止等語，以上事實，業經本院
    調取原審法院九十四年度聲字第一二九號停止執行事件卷宗
    查明。
  (二)查台灣雲林地方法院九十四年度聲字第一二九號裁定，核其
    內容並無不能實現之情事，乃聲請人復於九十六年八月十日
    ，再次以上開相同事由，並再以相對人為他造，提出本件聲
    請，依首開說明，相對人之聲請即屬欠缺權利保護要件，不
    應准許。雖聲請人主張，其本次聲請，係因其原先之起訴之
    聲明已有減縮，事實已變更云云，惟查聲請人對相對人提起
    之上開訴訟，其標的價額經台灣雲林地方法院核定為一千四
    百二十五萬四千零五十五元，而聲請人於九十六年八月十日
    再向原審法院提出本件聲請時，其主張之訴訟標的價額已追
    加擴張為二千五百三十三萬七千零三十八元，並無其主張之
    聲明有減縮之事，更無其所謂事實有變更之可言。
四、據上論結，依民事訴訟法第七十八條、第九十五條，裁定如
    主文。
中    華    民    國    97    年    8     月    11    日
                  民事第二庭    審判長法  官  丁振昌
                                      法  官  李素靖
                                      法  官  吳上康
上為正本係照原本作成。
如對本裁定抗告，須於本裁定送達後10日內向本院提出抗告狀（
須附繕本），並應繳納抗告費新台幣1千元。
中    華    民    國    97    年    8     月    14    日
                                      書記官  易慧玲


司法院資訊處製作；財團法人民間司法改革基金會備份。
